臺灣高等法院刑事判決　　　　　　　　　　　　　　九十年度上易字第三三一三號
　　上 訴 人即
　　被　　　告　乙○○
右上訴人因傷害案件，不服臺灣板橋地方法院九十年度易字第二二二三號，中華民國
九十年八月二日第一審判決（起訴案號：臺灣板橋地方法院檢察署九十年度偵緝字第
五六一號）提起上訴，本院判決如左：
    主  文
上訴駁回。
    事  實
一、乙○○曾於民國八十年一月三日因違反懲治盜匪條例案件，經本院以七十九年度
    訴字第一五七四號判處有期徒刑八年，嗣經台灣高等法院及最高法院先後駁回上
    訴，案件於八十年十一月九日判決確定，並於八十三年七月一日假釋出監﹔又於
    八十六年四月十七日因竊盜案件，經台灣桃園地方法院以八十六年度易字第六七
    七號判處有期徒刑八月，八十六年五月二十六日判決確定﹔上開違反懲治盜匪條
    例案件嗣經撤銷假釋，並與竊盜案件接續執行，於八十九年四月八日因縮短刑期
    假釋出監（縮刑期滿日期為九十一年五月十五日）。乙○○於八十九年十二月一
    日下午五時許，在臺北縣林口鄉○○村○○路四三二號，因向其七十八歲年邁姑
    姑丙○借錢遭姑丈甲○○指責，而心生不滿，乃基於傷害人身體之概括犯意，先
    將姑丈甲○○摔倒在地，並持其所有之老虎鉗一支毆打姑丈甲○○額頭，致甲○
    ○受有右額三－四公分裂傷之傷害。丙○見狀，上前護夫，乙○○竟基於同一概
    括犯意，再出手推倒丙○，丙○因而受有左手腕紅腫、左橈骨骨折等傷害。
二、案經甲○○、丙○訴由臺北縣警察局新莊分局報請台灣板橋地方法院檢察署檢察
    官偵查起訴。
    理  由
一、訊據被告乙○○固坦承於右揭時地因借錢與告訴人甲○○、丙○發生爭執，惟否
    認有何傷害犯行，辯稱：甲○○拿拐杖作勢打伊，伊順勢檔開，揮開時老虎鉗有
    碰到甲○○，伊不是故意推甲○○，但不知有無推到丙○等語。惟查，右揭事實
    業據告訴人甲○○及丙○於警訊、原審及本院指訴歷歷，被害人甲○○、丙○受
    有上開事實欄所載傷害之事實，復有長庚紀念醫院之診斷證明書二紙附卷可稽。
    被告所辯顯係卸責之詞，不足採信。本件事證明確，被告犯行堪予認定。
二、核被告乙○○所為，係犯刑法第二百七十七條第一項之普通傷害罪。被告先後兩
    次傷害犯行，時間緊接，犯罪構成要件相同之罪，顯係基於概括犯意為之，應依
    刑法第五十六條連續犯之規定，論以一罪，並加重其刑。原審適用刑法第五十六
    條、第二百七十七條第一項、第四十一條第一項、第三十八條第一項第二款，罰
    金罰鍰提高標準條例第一條前段、第二條規定，暨審酌被告犯罪之手段、被害人
    所受之傷勢及被告犯後之態度等一切情狀，量處有期徒刑三月，並諭知易科罰金
    之折算標準，且認扣案之老虎鉗一支，為被告所有供犯罪所用之物，應依法宣告
    沒收，其認事用法均無違誤，量刑亦稱妥適。被告上訴未陳明任何理由，僅空言
    表示不服，其上訴為無理由，應予駁回。
三、被告經合法傳喚，無正當理由不到庭，爰不待其陳述逕行判決。
據上論斷，應依刑事訴訟法第三百六十八條、第三百七十一條，判決如主文。
本案經檢察官費玲玲到庭執行職務。
中      華      民      國    九十一    年      一      月     三十     日
                                臺灣高等法院刑事第十三庭
                                    審判長法  官  蔡    燉
                                          法  官  李  春  地
                                          法  官  盧  彥  如
右正本證明與原本無異。
不得上訴。
                                          書記官  何  閣  梅
中      華      民      國    九十一    年      一      月    三十一    日
附錄：本案論罪科刑法條全文
中華民國刑法第二百七十七條
傷害人之身體或健康者，處三年以下有期徒刑、拘役或一千元以下罰金。
犯前項之罪因而致人於死者，處無期徒刑或七年以上有期徒刑；致重傷者
，處三年以上十年以下有期徒刑。
